【裁判字號】    90,易,369
【裁判日期】    900921
【裁判案由】    恐嚇
【裁判全文】
臺灣士林地方法院刑事判決                            九十年度易字第三六九號
    公  訴  人  臺灣士林地方法院檢察署檢察官
    被      告  乙○○
右列被告因恐嚇案件，經檢察官提起公訴（八十九年度偵字第九四八三號），本院判
決如左：
    主  文
乙○○以加害身體之事，恐嚇他人致生危害於安全，處有期徒刑月，如易科罰金，
以佰元折算壹日。
    事  實
一乙○○與甲○○原係朋友關係，因向甲○○借款未果，竟心生不滿，於民國八十九
  年六月底，在不詳地點撥打甲○○所有之門號0000000000號行動電話，
  向甲○○恫稱：「你不借我，真正是婊子，你出門就要好好保養你的臉，那不借三
  十萬元，就留下來保養你的臉，否則你就沒臉見人」等加害身體之事，使甲○○心
  生畏怖，致生危害於甲○○之安全。
二案經被害人甲○○訴請臺北縣警察局汐止分局報告臺灣士林地方法院檢察署檢察官
  偵查起訴。
    理  由
一訊據被告乙○○矢口否認有右揭恐嚇之犯行，辯稱：伊曾向甲○○問好，但電話錄
  音內非伊之聲音，未曾出言恐嚇云云。惟查，右揭事實，業據告訴人甲○○指訴綦
  詳，並提出電話錄音帶以資佐證，經臺灣士林地方法院檢察署及本院勘驗錄音帶之
  內容，確有右揭內容無訛（參見臺灣士林地方法院檢察署九十年二月二日履勘筆錄
  、本院九十年七月三日訊問筆錄），且本院將上開錄音帶送請法務部調查局，並通
  知被告乙○○及告訴人甲○○前往該局接受錄音憑鑑，經以語音分析及聲紋特徵比
  對方法為鑑定後，結果送鑑證物錄音帶編號一、二內疑似被告乙○○聲音與其本人
  之聲音音質相同，有該局九十年八月八日陸(三)字第九○○四三九七一號鑑定通知
  書附卷可憑。是被告所辯，要屬事後卸責之詞，委不足採。本件事證明確，被告犯
  行堪以認定，應依法論科。
二核被告乙○○所為，係犯刑法第三百零五條之恐嚇危害安全罪。爰審酌被告之素行
  、生活狀況、智識程度、犯罪之動機、目的、手段、犯罪後態度等一切情狀，量處
  如主文所示之刑。又被告行為後，刑法第四十一條業於九十年一月十日修正公布，
  同年月十二日生效，舊法規定犯最重本刑三年以下有期徒刑以下之刑之罪，而受六
  個月以下有期徒刑或拘役之宣告，因身體、教育、職業、家庭之關係或其他正當事
  由，執行顯有困難者，得易科罰金，修正後刑法第四十一條第一項規定，凡犯最重
  本刑五年以下有期徒刑以下之刑之罪，而受六個月以下有期徒刑或拘役之宣告，均
  得易科罰金，比較新舊法之結果，上開法律之修正，對被告不生影響，依刑法第二
  條第一項前段規定，適用裁判時之新法，宣告易科罰金之折算標準。
三被告雖聲請本院送其進行測謊鑑定，惟按，測謊結果依補強性法則，不得作為有罪
  判決之唯一證據（最高法院八十八年度臺上字第二九三六號判決意旨參照），本件
  已送法務部調查局進行聲紋鑑定，並有前開證據調查屬實，被告再聲請進行測謊鑑
  定，殊無必要性，併此敘明。
四公訴意旨另以：被告乙○○於八十九年七月初，在不詳地點撥打甲○○所有之門號
  0000000000號行動電話，恫稱：「沒關係，妳不理我無要緊，我知妳大
  姐住在得和路，我要買兩瓶硫酸，潑灑妳姐的臉，讓妳拿錢去醫妳大姐的臉，我會
  每天打電話讓妳無法生存」等加害甲○○家人身體之言語，致生危害於甲○○家人
  之安全，因認被告此部分亦涉犯刑法第三百零五條恐嚇危害安全罪嫌云云。訊據被
  告乙○○堅詞否認此部分犯行，辯稱：錄音帶內非伊之聲音等語。按犯罪事實應依
  證據認定之，無證據不得推定其犯罪事實，刑事訴訟法第一百五十四條定有明文。
  經查，告訴人甲○○雖提出編號三錄音帶佐證，惟其亦自承：「（檢察官問：錄音
  帶內之男子為何人？）是乙○○本人之聲音，但不知第三捲的聲音，賴是否有喝酒
  」（參見八十九年度偵字第九四八三號偵查卷宗第二二頁），且經本院將編號三錄
  音帶送請法務部調查局進行聲紋鑑定，因該卷錄音帶內所錄聲音失真而無法鑑定其
  聲紋，有該局九十年八月八日陸(三)字第九○○四三九七一號鑑定通知書附卷可憑
  ，則該編號三錄音帶中恐嚇內容是否為被告所為，已非無疑。此外，復查無其他積
  極證據證明被告有此部分犯行，然檢察官認此部分與前揭論罪科刑部分，有連續犯
  裁判上一罪之關係，爰不另為無罪之諭知。
據上論斷，應依刑事訴訟法第二百九十九條第一項前段，刑法第二條第一項前段、第
三百零五條、第四十一條第一項前段，罰金罰鍰提高標準條例第一條前段、第二條，
判決如主文。
本案經檢察官陳文哲到庭執行職務。
中        華        民        國    九十    年    九    月    二十一    日
                              臺灣士林地方法院刑事第四庭
                                  法  官  陳  玉  曆
右正本證明與原本無異。
如不服本判決應於送達後十日內向本院提出上訴狀。
                                  書記官  陳  鳳  嬌
中        華        民  國    九十    年    十    月      四      日
附錄本案論罪科刑法條全文：
刑法第三百零五條
以加害生命、身體、自由、名譽、財產之事恐嚇他人，致生危害於安全者，處二年以
下有期徒刑、拘役或三百元以下罰金。


司法院資訊處製作；財團法人民間司法改革基金會備份。
